臺灣高等法院臺中分院刑事判決　　　　　　　　九十三年度上更(一)字第一三九號
　　上　訴　人
　　即　被　告　戊○○
　　選任辯護人　李慶松律師
右上訴人因擄人勒贖等案件，不服臺灣臺中地方法院九十三年度重訴緝字第三號中華
民國九十三年二月十八日第一審判決（起訴案號：臺灣臺中地方法院檢察署九十二年
度偵字第六九０四、六九一五、八二八二號），提起上訴，經判決後，由最高法院發
回更審，本院判決如左：
      主  文
原判決撤銷。
戊○○共同強盜而擄人勒贖，處有期徒刑拾壹年，褫奪公權伍年。手銬壹付、腳鐐壹
付、膠帶壹捲、玩具手槍壹支、鐵棍壹支均沒收。
      事  實
一、緣陳榮孝（業經本院以九十三年度上更 (一) 字第六五號，判處有期徒刑十二年
    ，褫奪公權六年）係丁○○經營之電動玩具店的離職員工，知悉丁○○的財務狀
    況甚為寬裕，並且瞭解丁○○每日的作息時間與住處現金存放的位置。陳榮孝於
    民國九十二年二月十二日凌晨，在臺中市西屯區租屋處，與葉紘銘（業經原審法
    院判處有期徒刑十二年，褫奪公權六年，嗣經撤回上訴確定在案）閒聊時談及丁○○的情況，詎渠等因均缺錢花用，竟萌生犯意，共同計劃以丁○○為強盜而擄
    人勒贖之對象，渠等具體商議由葉紘銘負責尋找作案的夥伴及提供作案工具，陳
    榮孝因與丁○○相識，乃負責居於幕後隨時提供丁○○的相關訊息，並適時掌握
    作案的進度。葉紘銘乃另覓戊○○加入犯罪計畫，戊○○則另覓友人綽號「阿寶
    」之不詳姓名成年男子（另由檢察官續行偵查中）加入犯罪計畫。謀議既定，陳
    榮孝、葉紘銘、戊○○、「阿寶」即共同基於強盜而擄人勒贖之犯意聯絡，由葉
    紘銘、戊○○及「阿寶」於同年月十四日上午八時許，分持葉紘銘所有之手銬及
    腳鐐各一付、鐵棍一支、戊○○所有之玩具手槍一支及「阿寶」於不詳商店所購
    買之膠帶一捲等物品，共乘戊○○駕駛之不詳車號自用小客車，同至丁○○居住
    之臺中市○○區○○路八七巷五八號「歐洲桂冠」社區地下三樓停車場內等候丁○○。同日上午九時三十分許，丁○○步行至前開停車場內，開啟車號２Ｑ－０
    ８８９號自用小客車車門準備上班之際，葉紘銘旋持玩具手槍抵住丁○○的腰部
    ，並與戊○○共同以手銬、腳鐐銬住丁○○的手腳，強行取走丁○○的汽車鑰匙
    ，「阿寶」則將丁○○押入該自用小客車後座內，用膠帶貼住其雙眼而加以看管
    ，以強暴至使丁○○不能抗拒。葉紘銘立即以電話通知陳榮孝，以「釣到、釣到
    」之暗語，暗示陳榮孝業已捉到丁○○。陳榮孝則於電話中指示葉紘銘至丁○○
    住處內搜刮現款及財物，葉紘銘遂在丁○○業已不能抗拒的狀況下，強行取走丁○○住處的鑰匙，再與戊○○同至丁○○住處（侵入住宅部分未據告訴）搜刮丁○○所有之美金二百元、新臺幣（下同）十七萬元（含零錢二袋合計二萬元）、
    護照一本、花旗銀行提款卡一張及支票數紙。隨後葉紘銘、戊○○返回地下室停
    車場，命丁○○交出地下室停車場車輛出入口的感應卡一張。葉紘銘旋駕駛丁○○的自用小客車，由「阿寶」強押丁○○坐於後座，戊○○駕駛其原先開至「歐
    洲桂冠」社區之自用小客車，欲至苗栗找乙○○，途中戊○○經與乙○○聯絡後
    ，乙○○基於與渠等意圖勒贖而擄人之犯意聯絡及行為分擔，加入渠等擄人勒贖
    之行列，同意提供其位於苗栗縣苑裡鎮田心里田心二六之三號住處作為拘禁丁○○及勒贖之據點。「阿寶」並於沿途強迫丁○○不斷的數數、唱歌，以避免丁○○有機會得以思考及記憶，如丁○○數數、唱歌稍有停頓，即動手毆打丁○○（
    傷害部分未據告訴）。因丁○○向葉紘銘佯稱花旗銀行提款卡必須在國外地區始
    得提領款項，葉紘銘乃將花旗銀行提款卡連同護照、支票歸還丁○○。渠等將丁○○帶至乙○○住處後，由乙○○不知情之妻陳佰玉（業經檢察官為不起訴處分
    ）打開屋後地下室車庫遙控門，讓葉紘銘將車號２Ｑ－０８８９號自用小客車駛
    入車庫內停放，戊○○則將其駕駛之車輛停放於乙○○住處附近。葉紘銘等人將
    丁○○帶入室內押至一樓客廳毆打，並以丁○○須交出五百萬元始同意釋放為條
    件，向丁○○勒取五百萬元之贖款。幾經討價還價，丁○○不得已而答應給付一
    百萬元。葉紘銘、戊○○、「阿寶」等人並在丁○○業已不能抗拒之狀況下，強
    行取走丁○○身上的皮包一只（內有現金二萬元，臺中市西屯郵局帳號0000
    00－0號活期儲蓄帳戶提款卡一張、臺灣銀行提款卡一張、ＮＯＫＩＡ廠牌６
    ７５Ｏ型號手機一支）、戒指一只、勞力士手錶一只，並拆走前開自用小客車內
    之衛星導航系統主機及音響各一組。丁○○向葉紘銘等人表示該郵局活期儲蓄帳
    戶內尚有七十萬元可以給付贖款，並告知前開郵局提款卡的密碼供渠等提領。戊○○遂與葉紘銘、陳榮孝、乙○○及「阿寶」共同基於意圖為自己不法所有之犯
    意聯絡，商議由戊○○、葉紘銘負責至自動提款機提領款項。因戊○○、葉紘銘
    認為至較遠的地區提領款項較為安全，適逢高雄地區舉辦元宵節燈會，葉紘銘乃
    偕同其不知情之女友陳妙瑛（業經檢察官為不起訴處分）、戊○○偕同其不知情
    之女友（不詳姓名、年籍），四人一起前往高雄地區觀賞元宵節花燈，沿途及回
    程於附表壹所示之時間、地點，從自動提款機接續以丁○○之上開郵局提款卡及
    密碼以不正方法由自動付款設備取得丁○○郵局帳戶內之款項共三十一萬元（因
    以郵局提款卡提款，每次、每日均有提領款項之上限，故葉紘銘、戊○○必須分
    次、隔日接續提款）。乙○○、「阿寶」於此段時間則負責將丁○○帶往同址三
    樓的房間內看管。期間丁○○曾利用乙○○、「阿寶」疏於注意看管之際，將矇
    住雙眼的膠帶撥開一部分，環視四周狀況，準備自該址陽臺跳樓逃跑，惟因懼於
    高度過高而作罷。嗣丁○○準備自樓梯處逃離之際，適為「阿寶」即時發現，「
    阿寶」及乙○○乃共同毆打丁○○，並以手銬將丁○○銬在浴室洗臉臺下方的水
    管。迄至九十一年二月十六日凌晨三時許，戊○○、葉紘銘提領款項返回乙○○
    住處後，丁○○再度央求渠等先行釋放，渠等乃命令丁○○不得止付郵局活期儲
    蓄帳戶內其餘未經提領之款項四十萬元，否則不能同意釋放。丁○○應允後，戊○○、葉紘銘、「阿寶」即開車將丁○○載往中山高速公路豐原交流道附近釋放
    ，並將丁○○所有之車號２Ｑ－Ｏ８８９號自用小客車，停置在臺中市○○路與
    四川路口丁○○友人經營之洗車廠外面，以利丁○○日後得以順利取回其車。戊○○等人於釋放丁○○後，復於附表貳所示時間、地點，從自動提款機接續以丁○○之郵局提款卡及密碼以不正方法由自動付款設備取得丁○○郵局帳戶內之款
    項共十萬元。丁○○遭綁架期間，陳榮孝均隨時與葉紘銘保持密切聯絡，以便適
    時掌握犯罪行為的進度及款項處分的方式。前開強盜而擄人勒贖取得之款項，嗣
    由戊○○分得十萬五千元，陳榮孝分得八萬元，乙○○分得六萬元，葉紘銘分得
    十萬五千元及手機（業於九十一年二月十八日下午二時許，以七千元之代價出賣
    予太舜通訊行不知情之余舜揚，余舜揚復轉賣予張文能，張文能再轉賣予王壽勳
    ），其餘贖款及勞力士手錶等物品則由「阿寶」分得花用。嗣因丁○○於釋放後
    ，向臺中市西屯郵局辦理前開活期儲蓄帳戶止付，致戊○○等人無法繼續提領款
    項。葉紘銘等人遂撥打丁○○之行動電話，要求丁○○必須給付餘款，丁○○乃
    報警處理，經警循線查悉上情。
二、案經臺中市警察局第六分局報請臺灣臺中地方法院檢察署檢察官偵查起訴。
      理  由
一、訊據上訴人即被告戊○○（下稱被告）坦承曾事先與葉紘銘至丁○○居住的「歐
    洲桂冠」社區勘查地形，並於案發當日與葉紘銘、「阿寶」同至「歐洲桂冠」社
    區地下三樓停車場，強押丁○○上車號２Ｑ－０８８９號自用小客車，由其與葉
    紘銘至丁○○住處搜刮現金十幾萬元、外鈔及銀行存摺等物品，並集中交其保管
    。渠等將丁○○帶往乙○○住處，係由葉紘銘取得丁○○的郵局提款卡，嗣並由
    「阿寶」留在乙○○住處負責看管丁○○，由其與葉紘銘至高雄、新竹等地區以
    郵局提款卡提領款項。事後葉紘銘分得十萬五千元、陳榮孝分得八萬元、「阿寶
    」分得約八萬元、乙○○則取得六萬元。渠等於中山高速公路豐原交流道附近將
    丁○○釋放，並將丁○○所有之車號２Ｑ－０８８９號自用小客車，放置在臺中
    市○○路與四川路口丁○○的友人經營之洗車廠外面。渠等釋放丁○○後，葉紘
    銘有再打電話給丁○○，因為丁○○說他回去後還要繼續給錢，但還沒有給，所
    以渠等打電話給丁○○的目的，是要求丁○○郵局帳戶內的存款要繼續給渠等提
    領等情，惟矢口否認有強盜而擄人勒贖犯行，辯稱：剛開始是葉紘銘說要討債，
    不知道是要擄人勒贖，到新竹領錢的時候，才知道是要擄人勒贖，當天就把人放
    了，伊沒有拿那麼多錢，伊第一次拿八萬元，第二次葉紘銘拿二萬五千元給伊，
    總共是十萬五千元，而且勞力土手錶不是伊拿的，勞力士手錶不知道是何人拿走
    ，被害人是伊載他到豐原交流道後把他放走，葉紘銘是二月十三日晚上才打電話
    給伊的，伊是二月十三日到十四日間去找葉紘銘，分錢部分不是伊分的，當時葉
    紘銘、陳榮孝、阿寶與伊四人在場，當時計算有多少錢，當時領到的錢放在乙○○家中，領到的錢沒有特定的人保管，分錢的時候，乙○○不在，手槍部分也不
    是伊帶的，手槍是在葉紘銘家中拿的，伊當時並沒有押丁○○，是阿寶押丁○○
    ，停車場部分伊有去，伊等有綁住被害人的手腳，後來知道擄人勒贖的事是在車
    上談論的時候才知道，是在新竹的車上，提款部分伊有與葉紘銘一起去提款，當
    時還不知道是擄人勒贖云云。被告選任辯護人則為其辯護稱：被告未於案發前二
    日與葉紘銘及陳榮孝前往被害人丁○○住處勘查地形，係葉紘銘邀被告一同前往
    要債，被告始開車載葉紘銘與「阿寶」前往丁○○的住處要債。被告雖有與葉紘
    銘至丁○○住處搜取財物，且葉紘銘與「阿寶」雖有強押丁○○上車之行為，然
    被告均認定係丁○○與葉紘銘之友人間存有債務糾紛，葉紘銘所為之催討債務的
    行為。被告一開始係因誤信葉紘銘所稱被害人積欠其友人金錢，以為葉紘銘單純
    為解決債務糾紛，始與葉紘銘等人同至被害人住處，以壯聲勢，被告僅基於幫助
    葉紘銘處理債務之意，而順從葉紘銘之要求，完全聽葉紘銘之指使而已，被告因
    於偵查時即未到庭，以致同案其他被告葉紘銘等，均將本案主要罪責推由被告承
    擔，以期能減輕己身之罪行，被告戊○○主觀上並無強盜及擄人勒贖之犯意，客
    觀上亦無對丁○○為勒贖及持丁○○郵局提款卡提款之行為云云。惟查：
  (1)右揭強盜而擄人勒贖事實，迭據同案被告葉紘銘於警詢、偵查及原審審理時坦承
    不諱。其於原審審理時供承：伊在陳榮孝住處閒聊時，因陳榮孝談起其之前任職
    之電動玩具店老闆丁○○財務狀況甚為寬裕，平時均使用高級轎車代步，且丁○○有將現金放在住處香水盒內的習慣。伊因缺錢使用，遂與陳榮孝共同謀議將丁○○強行帶走，以便向丁○○強取金錢。在動手強押丁○○的前兩天，陳榮孝有
    帶伊和戊○○去丁○○的住處勘查地形及查看其駕駛之車號２Ｑ－Ｏ８８９號自
    用小客車。九十二年二月十四日上午八時許，伊與戊○○、「阿寶」同至「歐洲
    桂冠」社區大樓地下三樓停車場內等候丁○○。同日上午九時三十分許，丁○○
    走到車號２Ｑ－Ｏ８８９號自用小客車旁邊，並解除了車輛的警報設定，伊即和
    戊○○分持鐵棍、玩具手槍抵住丁○○腰部，以手銬、腳鐐銬住丁○○的手腳，
    由「阿寶」拿預先準備的膠帶，將丁○○的眼睛纏住，並將丁○○押入車號２Ｑ
    －Ｏ８８９號自用小客車後座看管。伊再以行動電話通知陳榮孝，伊取走丁○○
    住處的鑰匙，目的是要強取丁○○住處的金錢。當天是由伊和戊○○進入丁○○
    住處搜刮金錢及財物。嗣由戊○○駕駛原先的車輛帶路，由伊和「阿寶」駕駛丁○○的車輛，將丁○○押到乙○○住處，並將丁○○帶到該址一樓客廳，命丁○○拿出五百萬元，並強取其身上的戒指、勞力士手錶、郵局提款卡等物品。因丁○○表示其郵局活期儲蓄帳戶內有七十萬元，要伊等以提款卡提領款項當作贖金
    ，故伊與戊○○就照著丁○○的說法到提款機提領金錢。伊等決定到比較遠的郵
    局提領款項，就往西濱公路方向走，並各自找自己的女朋友一起去高雄地區看元
    宵節花燈，沿途及回程順便至自動提款機提款。伊等將丁○○釋放後，將其所有
    之自用小客車開到丁○○認識之友人經營之洗車場外停放，目的是要讓丁○○日
    後可以順利取回自己的車輛。伊在綁架丁○○這段期間，均有與陳榮孝密切聯繫
    商量等語（見原審九十二年度重訴字第一三九九號卷第二八至三五頁，第一九八
    頁），核與證人丁○○於原審審理時陳述其遭葉紘銘等人強盜而擄人勒贖之情節
    大致吻合，堪信為真實。
  (2)按共同正犯，係共同實施犯罪行為之人，在共同意思範圍內，各自分擔犯罪行為
    之一部，相互利用他人之行為，以達其犯罪之目的，其成立不以全體均行參與實
    施犯罪構成要件行為為必要。參與犯罪構成要件之行為者，固為共同正犯；以自
    己共同犯罪之意思，參與犯罪構成要件以外之行為，或以自己共同犯罪之意思，
    事前同謀，而由其中一部分人實行犯罪構成要件之行為者，亦均應認為共同正犯
    ，使之對於全部行為所發生之結果負其責任（司法院大法官會議釋字第一○九號
    解釋參照）；次按共同正犯之意思聯絡，原不以數人間直接發生者為限，即有間
    接之聯絡者，亦包括在內。如甲分別邀約乙、丙犯罪，雖乙、丙間彼此並無直接
    之聯絡，亦無礙於共同正犯之成立（最高法院七十七年度臺上字第二一三五號判
    例參照）。本件在「歐洲桂冠」地下三樓停車場內，究係由戊○○或葉紘銘持玩
    具槍將丁○○強押上車？葉紘銘前於原審審理時供陳係由被告持玩具手槍之詞與
    證人丁○○證述係葉紘銘一手持玩具手槍、一手持手銬強押其上車之證詞並不相
    符，惟被告所辯既與證人丁○○此部分之證述相符，自足認當時持玩具手槍強押
    被害人者為葉紘銘無疑；至有關丁○○在乙○○住處究係遭被告或葉紘銘、「阿
    寶」強取身上的郵局提款卡等財物乙情，因丁○○當時係遭被告等人以膠帶黏住
    雙眼，致為無法明確之指認，而葉紘銘經原審以證人身分詢問前開細節事項，葉
    紘銘亦為不復記憶之模糊陳述，然被告既與葉紘銘、陳榮孝、乙○○及「阿寶」
    係在共同意思範圍內（主觀犯意部分詳如後述），各自分擔犯罪行為之一部，相
    互利用他人之行為，以達其犯罪之目的，且被告亦有實際到達「歐洲桂冠」地下
    三樓停車場及乙○○的住處（被告自承丁○○遭搜身強取郵局提款卡時在場，此
    部分與其選任辯護人為其辯護稱被告僅在乙○○住處一樓，不知前開郵局提款卡
    係何人所有之情，與被告自承情節不符，自以被告自承情節為準），則在該地下
    三樓停車場內係由何人實際持玩具手槍強押丁○○上車之細節及在乙○○住處係
    由何人實際搜身強取丁○○的郵局提款卡等財物，縱因證人丁○○之證述，容有
    處於緊張狀態下誤認之風險或現實狀況無從作明確指認，而無從加以確認。然既
    均屬被告等犯意聯絡下的行為分擔，揆諸前開說明，被告自應就全部行為發生之
    結果負其責任，並不影響其共同正犯之成立。
  (3)同案被告陳榮孝亦有參與本件強盜而擄人勒贖犯行，除有如前述外，共犯葉紘銘
    於檢察官向原審法院聲請羈押時供稱：「（問：有無與陳榮孝等人計畫擄人勒索
    被害人丁○○？）有。（問：為何會找上被害人丁○○？）因為他是陳榮孝的朋
    友，陳榮孝知道被害人很有錢，所以我們才計畫綁架他。：：當時計畫找被害人
    丁○○擄人勒索，陳榮孝帶我去看過被害人的住處，陳榮孝說他不方便出面，所
以在行動的前一天，我就打電話給我的朋友戊○○，作案當天清晨大約四點半左
    右到臺中，當時戊○○他帶了一位綽號叫『阿寶』的人一起來，由我準備手銬及
    腳鐐，戊○○拿了一把玩具槍，在九十二年二月十四日八時左右，由戊○○開車
    載我和綽號『阿寶』的人，一起進入臺中市○○路八十七巷五十八號歐洲桂冠社
    區地下二樓（應係三樓之誤）停車場內，等候被害人丁○○。：：當天大約九時
    左右，我們看見被害人丁○○要去開車時，我們就上前由戊○○持槍（應係葉紘
    銘之誤），綽號『阿寶』的人用手銬及腳鐐銬住被害人，陳榮孝本來計畫要勒贖
    二百萬元，向被害人開口五百萬元，準備讓他殺價，因為被害人之前有向陳榮孝
    炫耀過很有錢，陳榮孝交代我，要先到被害人住處搜刮現金，我們就到被害人住
    處搜刮他的現金十五萬元、手錶及一些零錢、提款卡、手機等財物，然後我就開
    被害人的ＢＭＷ車子搭載被害人，『阿寶』在後面押住被害人，戊○○駕駛我們
    原先所開的車子，我跟著他的車子，就開車到苗栗會合。（問：你們共押被害人
    丁○○多久時間？）二月十四日上午押走被害人一直到二月十六日下午才釋放他
    。（問：你們押走被害人時，陳榮孝人當時在何處？）他前一天就到花蓮，說要
    避開嫌疑，我們押到人時，就通知他，他一直到放人前一天才回來。（問：為何
    要犯此擄人勒索案件？）因為我出車禍後缺錢，才會犯此案件，．．．。（問：
    你有無向被害人說拿到五百萬元後才要放人？）我有這樣跟他說，我是按照陳榮
    孝跟我說的話，向被害人轉述」等語（參原審法院九十二年度聲羈字第二六五號
    卷第三至五頁）；而同案被告陳榮孝於警詢時陳稱：「（問：你於何時？與何人
    計劃強盜丁○○？）於今年農曆過年後初四、五的時候，我朋友綽號『阿廷』之
    男子（指葉紘銘），跟我說他的生活很難過，拜託我要幫他忙，尋找一名對象，
    其他參與強盜、綁票的人員及裝備，他要自己去處理。因此，我想到我之前的師
    傅丁○○比較有錢，他們可以找他下手，我就提供丁○○的住處「歐洲桂冠」社
    區、ＢＭＷ廠牌車號２Ｑ－Ｏ８８９號給『阿廷』，其他的就全部由『阿廷』他
    們去處理」、「『阿廷』向我稱說共強盜得四十五萬元，我分得八萬元」等語（
    詳九十二年度偵字第六九○四號偵查卷第五、六頁）；其於該案原審訊問時亦供
    稱：「（問：有無參與檢察官所起訴之事實？）我是有告訴葉紘銘關於丁○○的
    事情，我有拿到錢，我是有參與，我是看到檢察官具體求刑後，我就怕了」等情
    （詳前述原審第一三九九號卷第四十、四一頁），核與葉紘銘所供陳榮孝確有與
    其共同謀議為前開強盜而擄人勒贖之犯行等情相符，是陳榮孝於警詢及原審訊問
    時供承其有參與本件犯行之自白，堪予採信。陳榮孝雖未實際參與強盜而擄人勒
    贖犯罪構成要件行為之實施，然其既以自己共同犯罪之意思，與葉紘銘事前同謀
    ，事後分贓，全程並以電話聯繫，而推由葉紘銘邀集戊○○參與犯罪計畫，戊○○復邀集「阿寶」參與犯罪計畫，再由葉紘銘、戊○○、「阿寶」實際負責強盜
    而擄人勒贖行為之實施，揆諸前開說明，陳榮孝亦已該當強盜而擄人勒贖罪之共
    同正犯。
  (4)至被告雖辯稱是葉紘銘說丁○○欠他朋友陳榮孝的錢，要伊陪同他向丁○○討債
    ，伊並不知道葉紘銘等人係意在擄人勒贖等語。然共犯葉紘銘經原審以證人身分
    詢問時證稱：伊僅向戊○○表示要抓丁○○，並未向戊○○說明為何要抓丁○○
    ，亦未向其表示丁○○有積欠伊或伊朋友債務等語（參原審九十三年二月四日審
    判筆錄），此顯與被告辯詞相互齟齬，而葉紘銘既經原審判決確定，已無需擔心
    其證詞對己不利，當亦無甘冒偽證罪的風險而誣陷被告之理。且若僅係單純幫忙
    解決債務糾紛，則以丁○○與陳榮孝間存有債權債務關係，而葉紘銘強押丁○○
    的目的亦係為索討債務，丁○○自已認識並瞭解限制其行動自由之人即為陳榮孝
    及其同夥之人，則被告、葉紘銘、「阿寶」等人焉有必要再行以膠帶黏住丁○○
    之雙眼。又被告既係幫忙葉紘銘索討其朋友陳榮孝的債務，則丁○○究竟積欠陳
    榮孝多少債務，被告事前自當知之甚詳，乃被告既自承其不知丁○○究竟積欠陳
    榮孝的債務金額，卻又與葉紘銘在丁○○住處大肆搜刮財物，儼然毫不在乎其取
    得之財物是否業已超過債務額，甚至渠等在強取丁○○的郵局提款卡後接續提領
    該存款，亦未曾考慮所提領之款項是否業已溢於債務金額，完全不合常理。至共
    犯葉紘銘於本院前審審理時證述：回到伊住處時，伊只是告訴戊○○說要討債抓
    人，戊○○並沒有問伊為什麼，伊係因與戊○○認識很久，有默契在，所以伊想
    說伊只要告訴戊○○要討債抓人，戊○○就應該知道伊要做什麼，伊心想不用伊
    說，他應該就知道云云（參本院前審九十三年五月三日審判筆錄），核與其前於
    原審時明確證述並未跟被告講為何抓人之證詞明顯不符，且稽之共犯葉紘銘既係
    事先即邀同被告參與本件強盜擄人勒贖案件，以該罪責甚重為一般人所知悉，為
    使犯案過程得以順利進行並避免犯行曝露，豈有不事先找尋得以信賴之人共同犯
    案並詳加謀劃之理。是葉紘銘所證被告並未問何因抓人云云，顯係事後迴護被告
    之詞；至被告所辯剛開始是葉紘銘說要討債云云，亦顯係卸責之詞，不足採信。
    又被告雖猶辯稱取得之財物事後係由「阿寶」負責分配，然此與共犯葉紘銘於原
    審以證人身分詢問時證述係由被告負責分配等情（參原審九十三年二月四日審判
    筆錄），顯然完全不符。且被告於原審時既不諱言取得之款項均由其集中保管，
    事後葉紘銘分得十萬五千元、陳榮孝分得八萬元、其亦分得約十萬五千元、並交
    付乙○○六萬元等情，不難發現被告在本案扮演角色之重要性。反觀若確有丁○○積欠陳榮孝債務之情事，以陳榮孝係實際的債權人，並委託葉紘銘向丁○○催
    討債務，則渠等自丁○○處取得之財物，理當由葉紘銘集中保管，事後再由陳榮
    孝分紅與葉紘銘、被告、「阿寶」等人，何以所有款項卻係由被告集中保管，甚
    至被告、葉紘銘在提款期間的花費亦係由被告以前開款項支出，事後並分配得較
    多數量之贓款，而身為債權人之陳榮孝卻僅取得八萬元，益見被告辯詞的不合理
    處，足認前開辯詞，顯係臨訟飾卸之詞，不足採信。至葉紘銘嗣於本院前審時證
    述：我們所拿到的錢，根本沒有人保管，只是拿到錢時，裝到袋子，誰背袋子，
    就由誰保管，袋子不一定都是由戊○○背著云云（參本院九十三年五月三日審判
    筆錄），核與其於原審時之證言不符，且被告等人對被害人丁○○強盜而擄人勒
    贖之最主要目的就是為了錢，參以該錢財之取得乃分次自被害人處強盜或提領被
    害人提款卡取得，本件犯案時間長達將近二日，參與犯案者亦有多人，苟非責由
    某特定人保管所得財物以便日後分配，必極易有分配不均而致糾紛之情形，則葉
    紘銘於本院前審時所證顯與一般常情不符，應係事後迴護被告之詞，亦不足採信
    。至被告於本院更審時所傳訊證人甲○○之證述，既係本件案發後聽聞被告與葉
    紘銘於審判外之陳述，且與本院所認定之上開事證不符，難認其聽聞與事實相符
    ，自不足採為被告有利之認定，附此說明。
  (5)觀諸葉紘銘、被告、「阿寶」在「歐洲桂冠」社區地下三樓停車場內，共同持玩
    具手槍抵住丁○○的腰部，並以手銬、腳鐐銬住丁○○的手腳，取走丁○○前開
    自用小客車的鑰匙後，由「阿寶」將丁○○押入該自用小客車後座，並以膠帶貼
    住其雙眼而加以看管。共犯陳榮孝在電話中告知葉紘銘，要葉紘銘至丁○○住處
    內搜刮現款及財物，葉紘銘遂在丁○○業已不能抗拒的狀況下，取走丁○○住家
    的鑰匙，與被告同至丁○○住處搜刮丁○○所有之現款及財物。隨後葉紘銘命丁○○交付地下停車場感應卡，由葉紘銘駕駛丁○○的自用小客車，「阿寶」強押
    丁○○坐於後座，由被告駕駛其原先開至「歐洲桂冠」社區的自用小客車，同至
    共犯乙○○位於苗栗縣苑裡鎮田心里田心二六之三號住處，沿路「阿寶」並強迫
    丁○○不斷的數數、唱歌，以避免丁○○得以思考、記憶及聆聽沿途的聲音，如
    丁○○稍有停頓，即動手毆打丁○○等情，顯見渠等自始即有強盜丁○○住處財
    物，並以強暴方式擄掠丁○○脫離其原在處所，使其喪失行動自由，而移置於自
    己實力支配下，藉以向丁○○勒索財物之犯意，並非在強盜財物之後始臨時決意
    擄人勒贖。否則，以被告、葉紘銘持有之鐵棍、玩具手槍，在客觀上已足以至使
    丁○○不能抗拒而取丁○○之財物或使丁○○交付財物，焉有必要再事先準備手
    拷、腳鐐及膠帶等物品。而共犯葉紘銘於原審審理時亦坦承當初即與陳榮孝計劃
    將丁○○帶走等語（見前述原審第一三九九號卷第三十頁），益證強盜而擄人勒
    贖犯行，本為渠等犯罪計畫之全部。
　(6)被告等人為履行渠等犯罪計畫，業已事先勘查丁○○之住處及車輛，並備妥鐵棍
    、玩具手槍、手銬、腳鐐及膠帶等犯罪工具，顯見渠等犯罪計畫之縝密。渠等人
    既早已將抓人即擄人勒贖部分列為犯罪計畫，抓人後必定需尋找適合地點以安置
    被害人，且擄人勒贖罪責甚重，安置地點及參與人員等均攸關彼等犯案目的得否
    順利達成，是否有曝光或走漏風聲之虞，若非事先即已筧妥安置被害人丁○○之
    地點且已聯絡妥當，焉敢貿然為抓人之舉，否則若於抓到人後臨時找不到適當地
    點安置，豈非前功盡棄，衡情被告等人絕無可能在強押丁○○後始行構思安置丁○○之地點。足見被告、葉紘銘等人自始即計劃將丁○○強押至乙○○住處安置
    ，並事先即與乙○○取得共識。再參以被告於原審時辯稱：後來載去乙○○的家
    裡，葉紘銘開丁○○的車，載「阿寶」和丁○○，伊自己開一台車子，他們人找
    到後先走，後來在高速公路打電話給伊，說不知道要去哪裡，他說家裡沒有地方
    可以跟他談，伊就打電話給乙○○，伊跟他說等一下「阿庭」（指葉紘銘）要帶
    人去說事情，伊跟乙○○講說等一下開門讓他進去，結果他們先到，乙○○幫他
    們開門，伊是後來才到的云云（參原審卷第四五頁），核與共犯葉紘銘以證人身
    分於原審時證述：「（問：當初要把丁○○帶到乙○○那邊去，是誰提議的？）
    沒有提議，我只有說人抓到，不知道要抓到哪裡，我打電話問戊○○，他就說要
    抓去乙○○那裡，我就跟他走」、「（問：是你打電話還是當場跟他問的？）樓
    上搜完財物後，下來時問他的」、「問：抓到丁○○後，你們就坐兩部車載到乙○○家中，當時是誰先到達？）我有去加油，我到達時，鐵門就已經打開，戊○○已經在裡面了」等語（參原審卷第八六、八八頁）顯不相符，難認被告所辯係
    臨時與乙○○聯繫後始將被害人帶往乙○○處為可採，至葉紘銘此部分所證亦顯
    係迴護被告之詞，亦不足取。而共犯乙○○雖辯稱其如確有參與擄人勒贖犯行，
    焉有可能將丁○○安置在自己住處，而徒留犯罪證據供日後警方查緝之理。然被
    告等人強押丁○○後，旋即以預先準備之膠帶貼住其雙眼，於前往乙○○住處途
    中，復要求丁○○不斷數數、唱歌，不得記憶、思考或聆聽沿途的聲音，如稍有
停頓即動手毆打丁○○，其目的無非是要丁○○無法知道其究竟被帶往何處，沿
    途有何聲音、影像等特徵足資辨認其所在位置。是縱丁○○係被安置在乙○○住
    處，以丁○○客觀上無從得知該址即為共犯乙○○住處及該址之正確地理位置或
    方位，甚至在丁○○業經被告等人以膠帶黏住雙眼，不可能看見乙○○之面容等
    情況觀之，共犯乙○○住處無疑是最為安全之處所，且無需擔心丁○○事後會提
    出任何不利於共犯乙○○之證據；較諸將丁○○安置在山區廢棄工寮等任何不特
    定人有可能到達之處所，隨時有可能被不特定人發現更為理想，是共犯乙○○所
    供亦應屬卸責之詞，委不足取。況據被害人丁○○於原審時明確證述：我被關的
    地方，窗戶都有貼紙，怎麼可能是臨時起意，應該是有計畫的等語（參原審卷第
    九三頁），益證本件應屬事先即謀議至乙○○處。至選任辯護人為被告辯稱由被
    告打電話予乙○○聯絡時間僅二十一秒，並以詢問語氣問乙○○是否在家等情，
    而認被告係因認僅係債務糾紛才臨時決定去乙○○處云云，然縱依被告所使用之
    0000000000號行動電話之通聯紀錄觀之，確有於九十二年二月十四日
    上午十時三十七分三十二秒及同日上午十時四十七分十五秒撥打予乙○○使用之
    0000000000號行動電話分別為二十一秒、六秒之通聯情形（參臺灣臺
    中地方法院檢察署九十二年度他字第四七六號偵查卷內），亦僅足證明被告確有
    於九十二年二月十四日上午與乙○○電話聯繫，以現今行動電話甚為普遍，一人
    使用數支行動電話非無可能，且被告欲事先尋找乙○○犯案，非必一定須以該行
    動電話聯繫始可，故僅憑該行動電話之通聯紀錄，尚不足為被告有利之認定，況
    如前所述，被告等人欲尋求妥適安置被害人地點豈有不事先謀議妥當之理，而以
    被告與乙○○上揭通聯時間甚短觀之，亦難認得以解釋為何將被害人丁○○帶至
    乙○○處之原因，故此項抗辯亦不足採信。又乙○○雖另辯稱被告僅告知丁○○
    與其有債務糾紛，渠等要向丁○○催討債務，並不知戊○○等人正在從事擄人勒
    贖之犯行云云。然共犯乙○○既不否認有看到丁○○被帶至其住處時，雙眼業經
    膠帶黏住乙情。苟丁○○確係因積欠被告等人債務而遭限制行動自由，以丁○○
    與戊○○間存有債權債務關係，丁○○自已認識並瞭解限制其行動自由之人即為
    戊○○，則戊○○等人焉有必要再行以膠帶黏住丁○○之雙眼？而乙○○於檢察
    官聲請羈押，原審訊問時亦陳稱：「（問：如果那人【指丁○○】只欠葉紘銘錢
    ，為何矇住眼睛？你有無懷疑他們是擄人勒贖？）我不知道他們為何矇住被害人
    眼睛，但是這段時間，我女朋友（即指陳佰玉）有向我說過她懷疑他們是擄人勒
    贖，叫我把他們趕走」等語（詳前述原審聲羈字第一五六號卷第五頁）。換言之
    ，連證人陳佰玉都已合理懷疑戊○○等人正在從事擄人勒贖之犯行，乙○○竟未
    查察可疑，於其女友陳佰玉表示可疑後，其又何以未加聞問或予查明，此亦顯與
    一般事理不符。而乙○○若僅在不知情之狀況下，提供處所供被告處理債務糾紛
    ，何以僅為期二天之借用期間，卻能取得顯不相當之六萬元代價。另乙○○就被
    告何以給付六萬元，初陳稱係其提供處所之代價，嗣又改稱係因被告積欠其賭債
    十五萬元云云，前後供詞迥異，益足啟人疑竇。再參以強盜而擄人勒贖之罪責甚
    重，為一般人所知悉，葉紘銘、被告等人，若非尋得知情之人共同參與，實無必
    要將被害人藏匿於他人之住處，倘若乙○○事先確不知情，被告、葉紘銘等人亦
    不能不防萬一機密不保，乙○○為免自己涉犯重大刑責，渠等反而有遭乙○○報
    案檢舉或洩露案情之危險。再參酌被害人丁○○於審理中陳稱：「：：我在被抓
    當天下午，因為我的手銬被銬在皮帶上，我趁他們沒有人看守，就把我的皮帶鬆
    開，把我的膠帶撕開一點點：：，我也有看到其中一個人。我本來想要從我被關
    的地方跳下去，但是我想這樣跳下去，腳會斷掉，結果回頭時就被看到了，他看
    到我，我也看到他。我可以認得出他的臉。他看到我，就叫我回來，我就跟他講
    說你放我走，他就叫我先回來，後來他就從我的頭打下去。我的感覺不像是一個
    人打的，好像是兩個人打的，因為當時他打我的時候，起先是一個人打我，後來
    有感覺是二個人同時出拳的感覺，當時我已經看不到外面了。後來他們就講說你
    不要想要走，他們問我說你知道這個地方嗎？我說我是外地人，不可能知道這個
    地方，他們也問我說可否認出他是誰？我說我不知道，他就告訴我說，別想回去
    了。跟我說話的時候，可以感覺出是兩個人，因為他們講話的聲音語調不一樣」
    等語（詳前述原審第一三九九號卷第八七、八八頁）。以被告及葉紘銘均自承前
    開時間，其二人業已外出提款，留下「阿寶」負責看守丁○○；而乙○○自承丁○○被押在其住處期間，除葉紘銘、戊○○及「阿寶」外，並無其他人在場，則
    丁○○陳述在其欲逃跑之際毆打其身體的二個人，應即為乙○○及「阿寶」無訛
    ，且葉紘銘、被告於九十二年二月十四日下午至翌日之期間，均在高雄、新竹地
    區等地提領款項，僅留下「阿寶」在乙○○住處負責看管丁○○等情，業據其二
    人於原審審理時供述明確，則若非另有共犯負責提供「阿寶」及丁○○的飲食，
    則「阿寶」及丁○○在葉紘銘、被告外出提款長達二日之期間，豈非飲食無人照
    料而需忍受飢渴。況且丁○○亦明確陳稱其遭綁架期間，歹徒每餐均有提供飲食
    ，益證葉紘銘、被告外出提款期間，負責提供飲食之共犯即為乙○○，而乙○○
    之供詞又有諸多不合之處，其所辯不知被告等人強押被害人往其住處藏匿係在進
    行擄人勒贖之犯行云云，亦不足採信，乙○○顯係被告等人擄人勒贖犯行之共同
    正犯無疑。惟關於被告等人於被害人丁○○前開住處所為強盜之犯行，經查尚無
    積極證據足認乙○○就此部分亦曾參與共同謀議或分擔行為，自不得遽予認定乙○○亦涉此部分強盜犯行。
  (7)本件被告等人雖僅自被害人丁○○處強盜財物，且將丁○○擄走以勒取贖款，並
    未有強逼丁○○領取提款卡內之存款或另命丁○○向其親友籌款取贖等情，然以
  擄人勒贖乃行為人向被害人勒取贖款，行為人自始有使被害人以財物取贖人身之
    意思即可成立，被告等人，如前所述乃自始即有強行擄走被害人丁○○以勒取贖
    款之犯意，始會將丁○○擄走，並安置於共犯乙○○處，雖丁○○並未另向其親
    友籌取贖款，而係應允以其所有提款卡交付予被告等人自行提領，然該勒取贖款
    之目的已達，至該贖款被害人究竟如何籌得，應非擄人勒贖罪成立之構成要件。
    被告以此辯稱此不構成擄人勒贖行為云云，自不足採信。
  (8)被告確有與葉紘銘於附表壹、貳所示的時間、地點，接續以丁○○之郵局提款卡
    插入自動提款機內，輸入密碼及提款金額，而提領丁○○前開郵局帳戶內之款項
    ，其中不乏被告親自提領等情，業經被告於原審審理時供陳明確（此部分與其選
    任辯護人為其辯護稱提款部分均係由葉紘銘自行提領之情節不符，自以被告自承
    情節為準），核與共犯葉紘銘陳述情節相互吻合。此外，並有葉紘銘於九十二年
    二月十七日凌晨零時二十六分許，至新竹縣清華大學郵局自動提款機提款時，經
    攝影機所拍攝之照片二張，及其將手機轉賣予太舜通訊行之余舜揚時，由余舜揚
    製作之日報表（詳前述第六九○四號偵查卷第十六、十九頁）、贓物認領保管收
    據一紙（詳九十二年度偵字第八二八二號偵查卷第六十頁）、中華郵政股份有限
    公司臺中郵局九十二年七月二十一日中管字第○九二二一○一八○七號函附之丁○○臺中西屯郵局帳號000000－0號活期儲蓄帳戶交易詳情、存摺內頁各
    乙紙在卷足憑，堪信為真實。
  (9)綜上所述，本案事證明確，被告犯行洵堪認定，應予依法論科。
二、按刑法第三百三十二條第二項第三款之強盜而擄人勒贖罪，係將強盜罪與擄人勒
    贖罪兩個獨立之罪名相結合成為一個新罪名，並科以較重之刑，其情節亦較單一
    擄人勒贖罪或強盜罪為重。行為人於擄人勒贖行為繼續中，若另有強盜被害人財
    物之犯意，而該強盜犯行與擄人勒贖犯行，在時間上有銜接性，在地點上有關連
    性時，即應成立刑法第三百三十二條第二項第三款強盜而擄人勒贖之結合犯，至
    於其強盜之犯意，無論係起於擄人勒贖之初，抑或萌生於擄人勒贖行為實施中，
    均不影響該結合犯罪之成立（最高法院九十二年度第三次刑事庭會議、九十一年
    第十三次刑事庭會議、九十二年度台上字第一○○七號判決、九十一年台上字第
    六九七九號判決參照）。又自動提款機（ＡＴＭ）係屬自動付款設備，以強盜而
    擄人勒贖犯行取得之提款卡，插入自動提款機內，輸入密碼及提款金額，而取得
    被害人之財物，自該當以不正方法由自動付款設備取得他人之物罪之構成要件。
    核被告前開所為，係犯刑法第三百三十二條第二項第三款之強盜而擄人勒贖罪及
    同法第三百三十九條之二第一項之以不正方法由自動付款設備取得他人之物罪。
    渠等先後數次以不正方法由自動付款設備取得他人之物，係礙於以郵局提款卡提
    款，每次、每日均有提領款項之上限，故必須分次、隔日提款，是渠等係基於同
    一以不正方法由自動付款設備取得他人之物犯意下之接續行為，僅侵害一個法益
    ，只論以一以不正方法由自動付款設備取得他人之物罪。公訴意旨認被告前開強
    盜而擄人勒贖行為，係犯刑法第三百三十條第一項之結夥三人以上強盜罪及同法
    第三百四十七條第一項之擄人勒贖罪，容有未洽，惟起訴之基本社會事實相同，
    爰依法變更起訴所引應適用之法條。被告與陳榮孝、葉紘銘、乙○○、綽號「阿
    寶」之不詳姓名成年男子間，互有犯意聯絡及行為分擔，均為共同正犯。被告所
    犯前開二罪間，有方法結果之牽連關係，為牽連犯，依刑法第五十五條規定，從
    一重以刑法第三百三十二條第二項第三款之強盜而擄人勒贖罪處斷。公訴意旨雖
    漏未引用刑法第三百三十九條之二第一項條文，然起訴事實業已論及被告以不正
    方法由自動付款設備取得如附表壹所示款項之行為，此部分自屬已提起公訴；而
    渠等以不正方法由自動付款設備取得如附表貳所示款項之行為，公訴意旨雖未論
    及，然既與前開起訴之以不正方法由自動付款設備取得他人之物及強盜而擄人勒
    贖部分，分別有實質上一罪及牽連犯裁判上一罪關係，亦為起訴效力所及，自應
    併予審理。
三、原審以被告戊○○罪證明確，予以論罪科刑，固非無見，惟(1)原審判決對被告等
    究否以釋放被害人為條件，而向被害人勒取五百萬元之贖款，並未明確認定，且
    誤以為被告係持玩具手槍（實為共犯葉紘銘）抵住被害人者，致事實有欠明白。
    (2)原審判決認定共犯陳榮孝與葉紘銘於九十二年二月十二日共同謀議之初，即策
    劃以被害人為強盜而擄人勒贖之對象，即自始即有擄人勒贖之犯意，再邀被告、
    「阿寶」等人共同實施，惟並未深入審究敘明其認定陳榮孝、葉紘銘自始即共謀
    擄人勒贖之理由及所憑之證據，尚欠允洽。(3)原判決理由敘述，依憑共犯葉紘銘
    在偵、審中之供詞，認定犯案所用之玩具手槍、鐵棍各一支為被告所有；惟卷查
    ，葉紘銘在原審供述，玩具手槍是被告的，鐵棍伊不知道是誰的，並未供述鐵棍
    為被告所有，則上述認定與卷證資料不符，亦屬理由矛盾。被告上訴意旨否認犯
    罪，仍執前詞指摘原判決不當，雖無理由，惟原審判決既有上述可議之處，自應
    由本院就被告戊○○部分予以撤銷改判，爰審酌被告已有違反槍砲彈藥刀械管制
    條例、傷害罪及偽造文書罪之刑事前案紀錄，有臺灣高等法院被告全國前案紀錄
    表附卷可稽，雖尚不構成累犯，但堪認被告素行不佳，且因本件犯行取得約十萬
    五千元之現金，較諸共犯陳榮孝、乙○○取得更多不法利益，惡性非輕，被告屬
    年輕力壯之青年，不思以正當途徑掙取金錢，與被害人間並無任何間隙，竟為圖
    個人不法利益，不惜以強盜而擄人勒贖之方式，對被害人強取財物及擄取贖款，
    並將被害人禁錮長達二天二夜之時間，對被害人的身體、心理及財產造成重大之
    傷害，惟綁架期間仍按時提供被害人飲食，尚無極不人道之行為，並斟酌被告犯
    後猶飾詞否認犯行，難認已有悔意及檢察官之具體求刑等一切情狀，量處被告有
    期徒刑十一年，且依其犯罪之性質，認為有褫奪公權之必要，爰併依刑法第三十
    七條第二項規定，宣告褫奪公權五年。手銬及腳鐐各一付，為共犯葉紘銘所有；
    玩具手槍一支為被告所有；膠帶一捲為共犯「阿寶」所有，供前開犯罪所用之物
    ，迭據共犯葉紘銘供承在卷；而鐵棍一支亦為共犯葉紘銘所有，供前開犯罪所用
    之物，亦據被告戊○○於本院審理時陳明在卷，雖未經扣押在案，但無積極證據
    證明業已滅失，爰均依刑法第三十八條第一項第二款規定宣告沒收。
四、公訴意旨另以：被告戊○○在釋放丁○○後，因丁○○向臺中西屯郵局辦理前開
    活期儲蓄存款帳戶止付，致被告等人無法接續提領款項，被告等人乃撥打丁○○
    之行動電話，恐嚇丁○○必須給付餘款，因認被告另有恐嚇之行為，並與前開強
    盜而擄人勒贖部分，有實質上一罪關係。訊據被告則堅詞否認另有向丁○○為恐
    嚇之行為，辯稱：伊等在釋放丁○○後，葉紘銘有再打電話給丁○○，因為丁○○說他回去後還要繼續給錢，但是還沒有給，所以渠等打電話給丁○○的目的，
    是要求丁○○帳戶內的存款要繼續給渠等提領，惟並無任何恐嚇之言詞等語。按
    被害人所述被害情形如無瑕疵可指，而就其他方面調查又與事實相符，其供述始
    得據為判決之基礎；認定不利於被告之事實，須依積極證據，苟積極證據不足為
    不利於被告事實之認定時，即應為有利於被告之認定，更不必有何有利之證據（
    最高法院三十二年度上字第六五七號、三十年度上字第八一六號判例參照）。經
    查，有關被告等人以將再次綁架之事恐嚇丁○○給付餘款之事實，除僅有被害人
    丁○○之指述外，並無其他證據足資調查佐證丁○○之指述是否與事實相符，是
    丁○○之指述為訴訟上之證明，尚未至通常一般之人均不致有所懷疑，而得確信
    其為真實之程度者，自不得單以此作為被告有罪之認定。此外，本院復查無其他
    積極證據足資證明被告有何公訴人所指之恐嚇行為，核屬不能證明被告此部分之
    犯罪，本應諭知無罪之判決，然公訴意旨認此部分與前開強盜而擄人勒贖部分，
    有實質上一罪關係，本院爰不另為無罪之諭知，附此敘明。
據上論結，應依刑事訴訟法第三百六十九條第一項前段、第三百六十四條、第二百九
十九條第一項前段、第三百條，刑法第二十八條、第三百三十二條第二項第三款、第
三百三十九條之二第一項、第五十五條、第三十七條第二項、第三十八條第一項第二
款，判決如主文。
本案經檢察官丙○○到庭執行職務。
中      華      民      國      九十三      年    十一    月  二    日
                                   臺灣高等法院臺中分院刑事第九庭
                                         審判長法  官　陳  筱  珮
                                               法　官　趙  春  碧
                                               法　官　張　國　忠
右正本證明與原本無異。
如不服本判決應於收受送達後十日內向本院提出上訴書狀，其未敘述上訴之理由者並
得於提起上訴後十日內向本院補提理由書（均須按他造當事人之人數附繕本）。
                                               書記官  林  玉  惠
中     華     民     國     九十三     年     十一     月      三       日
                                                              　　　　　Ｆ
附表壹：
┌──┬─────────┬────────────┬─────────┐
│編號│時              間│ 提   款   機   地   點 │提款金額（新臺幣）│
├──┼─────────┼────────────┼─────────┤
│一  │九十二年二月十四日│高雄縣鳥松鄉長庚醫院郵局│六萬元            │
│    │                  │附設自動提款機          │                  │
├──┼─────────┼────────────┼─────────┤
│二  │九十二年二月十四日│同右                    │四萬元            │
├──┼─────────┼────────────┼─────────┤
│三  │九十二年二月十四日│同右                    │一萬元            │
├──┼─────────┼────────────┼─────────┤
│四  │九十二年二月十五日│新竹樹林頭郵局附設自動提│六萬元            │
│    │                  │款機                    │                  │
├──┼─────────┼────────────┼─────────┤
│五  │九十二年二月十五日│同右                    │四萬元            │
├──┼─────────┼────────────┼─────────┤
│六  │九十二年二月十六日│不詳位置提款機          │二萬元            │
├──┼─────────┼────────────┼─────────┤
│七  │九十二年二月十六日│同右                    │二萬元       │
├──┼─────────┼────────────┼─────────┤
│八  │九十二年二月十六日│同右                    │二萬元            │
├──┼─────────┼────────────┼─────────┤
│九  │九十二年二月十六日│同右                    │二萬元            │
├──┼─────────┼────────────┼─────────┤
│十  │九十二年二月十六日│同右                    │二萬元            │
└──┴─────────┴────────────┴─────────┘
附表貳：
┌──┬─────────┬────────────┬─────────┐
│編號│時              間│ 提   款   機   地   點 │提款金額（新臺幣）│
├──┼─────────┼────────────┼─────────┤
│一  │九十二年二月十七日│清華大學郵局附設自動提款│六萬元            │
│    │                  │機                      │                  │
├──┼─────────┼────────────┼─────────┤
│二  │九十二年二月十七日│同右                    │四萬元            │
└──┴─────────┴────────────┴─────────┘
                                                              　　　　Ｆ
